臺灣士林地方法院刑事判決　　　　　　　100年度訴字第150號
公　訴　人　臺灣士林地方法院檢察署檢察官
被　　　告　高德幸
選任辯護人　林言丞律師
上列被告因強盜案件，經檢察官提起公訴（100 年度偵字第2213
號），本院判決如下：
    主  文
高德幸犯強盜罪，累犯，處有期徒刑伍年肆月。又犯攜帶兇器強
盜罪，累犯，處有期徒刑柒年陸月。又犯攜帶兇器強盜未遂罪，
累犯，處有期徒刑年捌月。應執行有期徒刑拾年貳月。
    事  實
一、高德幸前因違反商業會計法等案件，經臺灣臺北地方法以95
    年度訴字第830 號判決處有期徒刑4 月確定，於民國96年7
    月7 日縮刑期滿執行完畢。猶不知悔改，因缺款購買毒品解
    癮，竟各基於為自己不法之所有之意圖，分別於：
（一）99年12月22日9 時30分許，在臺北市○○區○○路56號之
      「杏一醫療用品店」內，以新臺幣（下同）10元購得注射
      針筒1 支，隨即打開包裝，持該注射針筒對店員陳琇菲稱
      ：「我有愛滋病，不要靠近。」等語，以此等脅迫方式，
      至使陳琇菲不能抗拒，進而搜刮收銀機內現金8,000 元；
（二）100 年1 月2 日下午1 時許，至同上址之醫療用品店，持
      所攜帶足供兇器使用之美工摺疊小刀，朝店員邱岑臉部
      比劃，並喝令邱岑蹲下，將小刀抵在邱岑臉部，對之
      恫稱：「如果亂動，就刺妳的臉。」等語，以此等強暴、
      脅迫方式，至使邱岑不能抗拒後，進而取走收銀機內現
      金4,610元；
（三）100 年1 月8 日下午2 時40分許，在臺北市○○區○○路
      4 段266 巷15弄4 號之「杏一醫療用品店」，先佯裝向店
      員林珈羽詢問商品架上血糖試紙之價格，續突至櫃臺，持
      所攜帶前揭美工摺疊小刀對著林珈羽，著手以此強暴、脅
      迫方式，至使林珈羽不能抗拒後，自行開啟收銀機抽屜，
      欲取去收銀機內現金，惟經林珈羽大聲呼叫，並關閉收銀
      機抽屜，高德幸遂逃離而未得逞。
二、案經林珈羽、邱岑、陳琇菲訴由臺北市政府警察局大安分
    局移送臺灣士林地方法院檢察署偵查起訴。
    理  由
一、按被告以外之人於審判外之言詞或書面陳述，除法律有規定
    者外，不得作為證據；又被告以外之人於審判外之陳述，雖
    不符合刑事訴訟法第159 條之1 至第159 條之4 之規定，但
    經當事人於審判程序同意作為證據，法院審酌該言詞陳述或
    書面陳述作成時之情況，認為適當者，亦得為證據。當事人
    、代理人或辯護人於法院調查證據時，知有第159 條第1 項
    不得為證據之情形，而未於言詞辯論終結前聲明異議者，視
    為有前項之同意，刑事訴訟法第159 條第1 項及第159 條之
    5 分別定有明文。查本判決下列所引用之各該被告以外之人
    於審判外之書面或言詞陳述，雖屬傳聞證據，惟均經當事人
    於本院準備程序及審判期日中表示無意見而不予爭執，且迄
    至言詞辯論終結前亦未再聲明異議，本院審酌此等證據資料
    製作時之情況，尚無違法不當及證明力明顯過低之瑕疵，亦
    認為以之作為證據應屬適當，故揆諸前開規定，爰逕依刑事
    訴訟法第159 條之5 規定，認前揭證據資料均例外有證據能
    力，合先敘明。
二、訊據被告高德幸對於前揭強盜犯罪事實，除關於事實欄一、
    （二）部分，否認對邱岑恫稱：「如果亂動，就刺妳的臉
    。」等語外，餘均坦承不諱，經核其自白各節，均與被害人
    陳琇菲、邱岑、林珈羽等於警詢、偵查中證述之情相吻合
    ，且警方於事實欄一、（三）強盜案發後據報至現場採得之
    指紋跡證，經電腦指紋特徵點比對法鑑定結果，核與被告於
    警局存檔指紋卡片之紋型、特徵點相符，屬同一人指紋無誤
    ，有內政部警政署刑事警察局100 年1 月10日刑紋字第1000
    003844號鑑定書存卷可按（見偵查卷第16-17 頁），另就事
    實欄一、（三）部分，尚有臺北市政府警察局大安分局刑案
    現場勘查報告、現場勘查照片等在卷可稽（見同上卷第18-2
    7 頁），至於被告雖否認有對被害人邱岑恫稱：「如果亂
    動，就刺妳的臉。」等語，但此迭經被害人邱岑於警詢、
    偵查中指證歷歷，且參酌被告至本院審理時，僅辯稱：其認
    知上沒有講過那句話等語，更足令本院認定，被告確實有在
    事實欄一、（三）犯案時，持所攜帶美工小刀對被害人揮舞
    ，更出言恫嚇等情，乃屬事實無誤，僅被告主觀上不復記憶
    或不願承認而已，被告上開所辯，並不足採。綜上，被告如
    事實欄所述各犯行，事證明確，堪以認定，應依法論科。
三、核被告所為，就：1.事實欄一、（一）之所為，係犯刑法第
    328 條第1 項之強盜罪；2.事實欄一、（二）之所為，係犯
    同法第330 條第1 項之攜帶兇器強盜罪；3.事實欄一、（三
    ）之所為，雖已著手攜帶兇器強盜之實行，但尚未強取財物
    既遂，仍屬未遂階段，故係犯同法第330 條第2 項、第1 項
    之攜帶兇器強盜未遂罪。被告犯上開各罪，犯意各別，行為
    互殊，應分論併罰。被告前曾受如事實欄所載有期徒刑之執
    行，有臺灣高等法院被告前案紀錄表附卷可考，其於有期徒
    刑執行完畢後5 年內，故意再犯本件有期徒刑以上刑之各罪
    ，均為累犯，皆應加重其刑。被告就事實欄一、（三）攜帶
    兇器強盜未遂部分，爰依刑法第25條第2 項規定，按既遂犯
    之刑減輕之，並先加後減之。爰審酌被告經有期徒刑執行完
    畢後，猶不知悔改，且仍值中壯年，竟自承因毒癮難戒，又
    欠款買毒，遂一再起意強盜之犯罪動機，且其分別持注射針
    筒自稱愛滋病患，或持美工摺疊小刀比劃、出言恐嚇等強暴
    、脅迫，至令被害人不能抗拒之犯罪手段，對被害人生命、
    身體及財產安全與社會安寧秩序戕害非輕，惟考量其犯罪為
    警查獲後即坦承犯行，並深具悔意，二次既遂所盜得贓物各
    僅8,000 元及4,610 元，尚非鉅款等一切情狀，就所犯3 罪
    ，分別量處如主文所示之刑。至被告持以犯罪之注射針筒、
    美工摺疊小刀等物，並未扣案，且被告供稱已予丟棄，又非
    違禁物，考量執行之實際困難，自無併予宣告沒收之必要，
    附此敘明。至辯護人為被告辯護時，雖曾辯稱被告就事實欄
    一、（一）、（二）之犯行，係於100 年1 月25日警詢時自
    行供出，應有自首減刑之事用云云。然查：被告於100 年1
    月25日警詢中供承涉犯事實欄一、（一）、（二）之強盜犯
    行以前，有偵查犯罪職權之臺北市政府警察局士林分局員警
    ，在被告犯案當日接獲報案前往勘查，已確知犯罪事實，且
    經調取被害店家之監視錄影紀錄查閱後，至遲於100 年1 月
    7 日即已發覺被告乃該兩次犯行之犯罪嫌疑人，有該分局
    100 年7 月1 日北市警士分刑字第10031592200 號函附該分
    局偵查隊10 0年1 月7 日偵辦簽呈影本附卷可參，自與自首
    要件不符，辯護人所請，於法不合，併此敘明。再辯護人為
    被告辯護時，又請求本院就事實欄一、（一）、（二）所犯
    之強盜罪與攜帶強盜罪部分，另依刑法第59條規定，酌減其
    刑云云，然按刑法第59條酌量減輕其刑，必須犯罪之情狀，
    在客觀上足以引起一般同情，認為即予宣告法定最低度刑，
    猶嫌過重者，始有其適用。查被告僅因毒癮發作，需款買毒
    ，便起意強盜，且均鎖定醫療用品連鎖店犯案，顯見犯罪前
    便有相當預謀，而前述之犯罪手段，或持用鋒利美工刀之兇
    器，或以傳播愛滋病毒之言語恫嚇被害人等情狀，客觀上均
    無足以引起一般同情之處，辯護人上開請求，亦屬無據，末
    以敘明。
據上論斷，應依刑事訴訟法第299 條第1 項前段、刑法328條第1
項、第330 條第1 項、第2 項、第47條第1 項、第25條第2 項、
第51條第5 款，判決如主文。
本案經檢察官鄭伊鈞到庭執行職務。
中    華    民    國  100     年    7     月    29    日
                  刑事第七庭審判長法  官  杜惠錦
                                  法  官  黃欣怡
                                  法  官  梁哲瑋
以上正本證明與原本無異。
如不服本判決應於收受送達後 10 日內向本院提出上訴書狀，並
應敘述具體理由。其未敘述上訴理由者，應於上訴期間屆滿後
20 日內向本院補提理由書 (均須按他造當事人之人數附繕本 )
「切勿逕送上級法院」。
                            書記官  賴恩慧
中    華    民    國  100     年    8     月    1     日